臺灣高等法院刑事判決
110年度上訴字第789號
上  訴  人  
即  被  告  顏可祥



上列上訴人因詐欺等案件，不服臺灣新北地方法院109年度審訴
字第2200號，中華民國109年12月22日第一審判決（起訴案號：
臺灣新北地方檢察署109年度偵字第9466、21774、22148、24482
號），提起上訴，本院判決如下：
    主  文
原判決關於附表編號1至3所示之罪及就附表編號1至5所示各罪之
定執行刑部分，均撤銷。
顏可祥犯如附表編號1至3所示之罪，各處如附表編號1至3「本判
決之宣告刑」欄所示之刑。
其他上訴駁回。
上開撤銷改判與上訴駁回部分，應執行有期徒刑壹年陸月。
    事  實
一、顏可祥前已因詐欺、竊盜等案件，經法院判處罪刑且執行完
    畢，詎不知悔改，竟意圖為自己不法之所有，分別為下列犯
    行：
　㈠基於以網際網路對公眾散布而詐欺取財之犯意，於民國109年
    1月22日17時30分許前之某時，以露天拍賣帳號「Z00000000
    00」在露天拍賣網站公開刊登「販售勁戰一二三代鯊魚鍛框
    （前輪）」之不實訊息，致趙佑嚴誤信其有履約之真意、陷
    於錯誤而購買之，並於109年1月22日18時5分許，匯款新臺
    幣（下同）5000元至顏可祥向不知情之友人吳文賓借用其父
    吳志宏（業經檢察官為不起訴處分）之臺灣新光商業銀行帳
    號0000000000000號帳戶（下稱甲帳戶）內。嗣因顏可祥事
    後避不見面，趙佑嚴始知受騙（即起訴書犯罪事實欄一㈡）
    。　
　㈡基於以網際網路對公眾散布而詐欺取財之犯意，於109年2月2
    7日前之某時，以臉書帳戶「顏小祥」，在臉書上以公開訊
    息刊登「今日特價鯊魚k1HL7500勁戰bws」之不實訊息，表
    明欲出售機車後避震器，致李興德誤信其有買賣之真意、陷
    於錯誤，而與顏可祥聯繫表示欲購買上開避震器，並依顏可
    祥之指示，於109年2月28日13時57分許，匯款7000元至顏可
    祥向不知情友人潘威啟（業經檢察官為不起訴處分）借用之
    國泰世華商業銀行帳號000000000000號帳戶（下稱乙帳戶）
    內。嗣因顏可祥事後避不聯繫，李興德方知受騙（即起訴書
    犯罪事實欄一㈠）。
　㈢基於以網際網路對公眾散布而詐欺取財之犯意，於109年3月1
    4日14時30分許前之某時，以臉書帳號「小祥顏」，在臉書
    刊登「謝穎‧換機自售，ix256黑色還有三個月保固，無傷12
    00不議價」欲販售蘋果牌i10手機之不實訊息，致謝岳穎誤
    認其有交易之真意、陷於錯誤，與顏可祥聯繫表示欲購買上
    開手機，並於109年3月15日15時45分許，匯款6000元至顏可
    祥指定之上開甲帳戶內。嗣因顏可祥事後避不聯繫，謝岳穎
    方知受騙（即起訴書犯罪事實欄一㈢）。　
　㈣基於竊盜之犯意，於109年3月2日4時30分許，在新北市○○區○
    ○街000號，見張濠鵬所有之車牌號碼000-0000號普通重型機
    車（下稱甲車）停放於該處，遂將甲車移至新北市○○區○○路
    0段00巷00號對面之空地上，再持客觀上足以傷害人生命、
    身體，可供兇器使用之不詳工具，拆卸、竊取甲車之排氣管
    1支得手；嗣張濠鵬見有人於臉書上販售相似之排氣管，經
    與賣家顏可祥聯繫，相約於109年3月5日14時35分許，在新
    北市三重區重新路3對之菜寮捷運站面交，並經張濠鵬報警
    處理，方循線查獲上情（即起訴書犯罪事實欄一㈤）。
　㈤基於竊盜之犯意，於109年3月3日21時30分許，在臺北市○○區
    ○○○路000號，見張傑閔所有之車牌號碼000-0000號普通重型
    機車（下稱乙車）停放於該處，遂將乙車移至臺北市○○區○○
    ○路000號旁之停車場，再持客觀上足以傷害人之生命、身體
    可供兇器使用之不詳工具，拆卸、竊取乙車之排氣管1支、
    避震器2支得手。嗣因警方於上述㈣時、地查獲顏可祥時，一
    併查扣該排氣管1支、避震器2支，始查悉上情（即起訴書犯
    罪事實欄一㈥）。　
二、案經李興德訴由新北市政府警察局；趙佑嚴、謝岳穎、張濠
    鵬、張傑閔訴由新北市政府警察局三重分局報請臺灣新北地
    方檢察署檢察官偵查起訴。　　　
    理  由
壹、程序事項：
一、審判範圍：
    本件上訴人即被告顏可祥（下稱被告）僅針對起訴書犯罪事
    實欄編號㈠至㈢、㈤、㈥部分，提起上訴（見本院卷第33至35頁
    ）。則原判決附表編號四、七（即起訴書所載編號㈣、㈦）部
    分，未經上訴，均已確定，而非屬本院審理範圍，合先說明
    。
二、證據能力：
    按被告以外之人於審判外之陳述，雖不符刑事訴訟法第159
    條之1至第159條之4之規定，而經當事人於審判程序同意作
    為證據，法院審酌該言詞陳述或書面陳述作成時之情況，認
    為適當者，亦得為證據。又當事人、代理人或辯護人於法院
    調查證據時，知有第159條第1項不得為證據之情形，而未於
    言詞辯論終結前聲明異議者，視為有前項之同意，同法第15
    9條之5亦有明定。查本件檢察官、被告就本判決下列所引被
    告以外之人於審判外陳述之證據能力迄至言詞辯論終結，均
    未聲明異議，本院審酌該些供述證據作成時，核無違法取證
    或其他瑕疵，認為以之作為本案之證據屬適當，自有證據能
    力。其餘資以認定被告犯罪事實之非供述證據，均查無違反
    法定程序取得之情形，依刑事訴訟法第158條之4反面規定，
    亦具證據能力。
貳、實體方面：
一、被告顏可祥於本院審理程序經合法傳喚未到庭，而據其於原
    審審理中固就上開事實欄所載各項犯罪事實均坦認不諱；然
    上訴意旨辯稱：就上開事實欄一㈠、㈡部分，並無詐欺犯意，
    而是因另案於109年5月27日遭羈押，方無法履行；事實欄一
    ㈢部分則確實已將手機以寄送至超商方式交予被害人謝岳穎
    ，且本案僅取得6000元，並非原判決所稱之12000元；事實
    欄㈣、㈤部分，則是以徒手方式將車輛移至他處再取工具拆卸
    ，應僅成立普通竊盜罪云云（見本院卷第33至35頁）。經查
    ：
　㈠被告分別於上述事實欄一㈠至㈢所示時間、網站刊登販售商品
    之公開訊息，經告訴人趙佑嚴、李興德、謝岳穎見此等訊息
    而與被告聯繫後，均依被告之指示分別匯款至前揭甲、乙帳
    戶，及被告分別於前開事實欄一㈣、㈤所示時間、地點，確有
    以工具拆卸竊取甲、乙車之排氣管、避震器得手等事實，業
    經被告自承在案（見109年度偵字第9466號卷，下稱9466卷
    ，第129頁；109年度偵字第24482號卷，下稱24482卷，第98
    至99頁；109年度偵字第22148號卷，下稱22148卷，第218至
    219頁）；核與證人即被害人趙佑嚴、李興德、謝岳穎、張
    濠鵬、張傑閔於警詢中之指訴，及證人潘威啟、吳志宏、吳
    文賓分別於警詢、偵查中證述情節相符（見24482卷第11至1
    4、17至19、85至87頁；22148卷第7至8、31至33頁、133至1
    35、205至208頁；9466卷第19至21、23至25頁），並有被害
    人趙佑嚴、李興德、謝岳穎3人之線上轉帳交易紀錄及與被
    告間之臉書對話訊息、被告與證人吳文賓間之臉書對話訊息
    、甲、乙帳戶歷史交易明細、新北市政府警察局三重分局扣
    押筆錄、扣押物品目錄表、刑案現場照片、贓物認領保管單
    、新北市政府警察局三重分局109年12月7日新北警重刑字第
    1093817531號函檢送之相關路口監視器錄影畫面光碟及翻拍
    照片等存卷可查（見24482卷第31、33至37、45頁；22148卷
    第21至25、41至43、65至86、141至191頁；9466卷第37至41
    、45、47、51、57至61頁；原審卷第229至239頁）。上開事
    實，首堪認定。
　㈡被告雖以前揭情詞置辯。惟查：
　⒈就事實欄一㈠、㈡部分：被害人趙佑嚴乃是於109年3月15日至
    警局報案遭人詐欺（見22148卷第31頁）、被害人李興德則
    是於109年3月4日至警局報案遭人詐欺（見24482卷第17頁）
    ，其2人報案時間均較與被告約定交付相關商品之日期已達
    相當期日，且均早於被告所稱於於109年5月27日遭另案羈押
    之前，被告卻於此期間內均遲遲未交付商品並旋即避不見面
    、聯繫不上一節，業據2位被害人指訴在案並有前述與被告
    間之通聯訊息可考；其中被害人趙佑嚴於同年2月4日以臉書
    聯繫被告時，經自稱「被告友人」者使用其帳號陳稱：被告
    目前遭羈押、執行中，無法處理等語（見22148卷第41頁）
    。然由卷附本院被告前案紀錄表、在監在押全國紀錄表所示
    （見本院卷第45至86、89至92頁），被告自109年1月至5月2
    6日間均無遭另案羈押或在監執行之情狀，堪認前揭與趙佑
    嚴以臉書訊息回應者所言已有不實、推諉，且倘若被告確有
    履行交易之真意，豈有長達數月時間不與2位被害人聯繫之
    理，足徵被告本無屢約之意無誤；被告前揭辯解，實屬卸責
    之詞，不足採信。
　⒉就事實欄一㈢部分：被害人謝岳穎並未取得該手機之情，業經
    其陳述在卷，並有雙方之通聯訊息足資佐證（見22148卷第2
    5頁），被告空言已經交付手機云云，卻未提出任何證據以
    實其說，難認可採。至於被告取得之款項僅為6000元一節，
    亦經原判決審認在案（見原判決附表編號三之「犯罪所得」
    欄），被告就此部分之辯解，實屬誤會，併予說明。
　⒊就事實欄一㈣、㈤部分：被告於上訴意旨中已自承使用工具拆
    卸機車零件（見本院卷第37頁），且被告於相同手法竊取其
    他機車之零件時，即是使用「扳手」等工具為之，業經被告
    陳述在卷（見9466卷第125頁），益徵被告確有使用「扳手
    」等工具拆卸機車零件無訛；而「扳手」等工具多屬質地堅
    硬之金屬製品，如持以向人揮擊，客觀上當足以危害他人生
    命、身體安全構成威脅，為具有相當危險性之器械，核與刑
    法第321條第1項第3款之構成要件相當，咸屬兇器；至於被
    告移置甲、乙車之舉動，僅為方便竊取機車零件之手段，自
    無礙於被告於竊取機車零件時確有攜帶、使用兇器之認定，
    故被告上開辯解亦屬無稽，難以採認。
　㈢綜上所述，本案事證明確，被告前揭犯行均堪認定，應依法
    論罪科刑。
二、論罪：　　　
　㈠核被告所為，就事實欄一㈠至㈢（即附表編號1至3）均係犯刑
    法第339條之4第1項第3款之以網際網路對公眾散布而犯詐欺
    取財罪；就事實欄一㈣、㈤（即附表編號4、5）均係犯刑法第
    321條第1項第3款之攜帶兇器竊盜罪。
　㈡被告就上開5罪，犯意各別，行為互殊，應予分論併罰。
　㈢累犯：
　　被告前因⒈搶奪案件，經臺灣士林地方法院以100年度訴字第
    212號判決判處有期徒刑1年、1年，應執行有期徒刑1年10月
    ，上訴後，先後經本院以100年度上訴字第3371號判決、最
    高法院以101年度台上字第1317號判決駁回上訴確定；⒉因詐
    欺、搶奪等案件，經原審法院以100年度訴字第2484號判決
    判處有期徒刑8月（共4罪）、3月，應執行有期徒刑2年6月
    確定；⒊因竊盜案件，經原審法院以100年度易字第3874號判
    決判處有期徒刑5月，上訴後，經本院以101年度上易字第64
    5號判決駁回上訴確定；⒋因竊盜案件，經臺灣士林地方法院
    以101年度易字第326號判決判處有期徒刑4月（共3罪），應
    執行有期徒刑10月確定；上開各罪經同法院以104年度聲字
    第899號裁定應執行有期徒刑5年3月確定，並於106年9月7日
    縮短刑期假釋出監，所餘刑期付保護管束，於108年2月6日
    保護管束期滿，假釋未經撤銷，未執行之刑以執行完畢論等
    情，有本院被告前案紀錄表1份附卷可證。是被告於前案有
    期徒刑執行完畢後5年內，故意再犯本案有期徒刑以上之各
    罪，均屬累犯；另審酌釋字第775號解釋意旨，參以被告前
    已多次因詐欺、竊盜案件經法院判處罪刑，且於108年2月6
    日執行完畢後，未能記取教訓，再次為本件詐欺、竊盜等犯
    行，顯然忽視法律禁令，對刑罰反應力薄弱，應均依刑法第
    47條第1項規定加重其刑。
　㈣刑法第59條之適用：
　　犯罪之情狀顯可憫恕，認科以最低度刑仍嫌過重者，得酌量
    減輕其刑，刑法第59條定有明文。又刑事審判旨在實現刑罰
    權之分配的正義，故法院對有罪被告之科刑，應符合罪刑相
    當之原則，使輕重得宜，罰當其罪，以契合社會之法律感情
    ，此所以刑法第57條明定科刑時應審酌一切情狀，尤應注意
    該條所列10款事項以為科刑輕重之標準，並於同法第59條賦
    予法院以裁量權，如認犯罪之情狀可憫恕者，得酌量減輕其
    刑，俾使法院就個案之量刑，能斟酌至當。且考刑法第59條
    立法理由：科刑時原即應依第57條規定審酌一切情狀，尤應
    注意該條各款所列事項，以為量刑標準，本條所謂「犯罪之
    情狀可憫恕」，自係指裁判者審酌第57條各款所列事項以及
    其他一切與犯罪有關之情狀之結果，認其犯罪足堪憫恕者而
    言，即必於審酌一切之犯罪情狀，在客觀上顯然足以引起一
    般同情，認為縱予宣告法定最低刑度猶嫌過重者，始有其適
    用（參照最高法院38年台上字第16號、45年台上字第1165號
    及51年台上字第899號判例意旨）。是法院審酌刑法第59條
    酌減事由時，仍應依刑法第57條科刑事由通盤考量，若認犯
    罪情狀確可憫恕，認科以最低度刑仍嫌過重者，即得酌量減
    輕其刑，二者並非截然可分，不得合併審究。查：就事實欄
    一㈠至㈢所示3罪（即附表編號1至3），被告雖以透過網際網
    路向公眾散布不實訊息之方式，詐欺3位被害人，然各該被
    害人遭詐欺之款項分別為5000元、7000元、6000元，金額非
    鉅，相較其所觸犯之罪最輕本刑為有期徒刑1年以上，確屬
    情輕法重，客觀上足以引起社會一般人之同情，縱宣告法定
    最低度之刑猶嫌過重，故被告所犯上開加重詐欺取財罪，犯
    罪情狀顯可憫恕，是就上開3罪爰皆依刑法第59條規定酌量
    減輕其刑，並依法先加後減。　　　
三、撤銷改判之理由（即附表編號1至3之罪刑及附表編號1至5之
    定執行刑）：
  ㈠原審就被告上揭犯行，認事證明確，予以論罪科刑，固非無
    見。惟：被告就事實欄一㈠至㈢所示3罪，依其犯罪情節及結
    果以觀，確有情輕法重之憾，應有刑法第59條之適用，被告
    就事實欄一㈠、㈡部分認量刑過重而提起上訴（見本院卷第33
    頁），為有理由，原判決對此漏未審酌，稍有未當（至於被
    告雖上訴否認犯罪，然本件業依卷內證據資料，就被告所辯
    之詞，逐一論述，被告執前開陳詞否認犯罪，而指摘原判決
    不當，難認可採），故應由本院將原判決此部分撤銷，其定
    執行刑亦失所附麗，應併予撤銷。
　㈡爰審酌被告年輕體健，不思以己力賺取生活所需，竟於網際
    網路散布不實訊息詐欺被害人，以賺取不法所得，危害網路
    交易安全，顯見其法治觀念甚為淡薄，所為應予非難；惟兼
    衡被告犯罪動機、目的、手段、高中畢業之智識程度、勉持
    之家庭經濟狀況（見9466卷第13頁）、歷次陳述之犯後態度
    、各被害人所受損害等一切情狀，就事實欄一㈠至㈢所示3罪
    （即附表編號1至3），分別量處如主文第2項所示之刑。並
    考量被告所犯前述3次以網際網路對公眾散布而詐欺取財犯
    行、2次攜帶兇器竊盜犯行（即附表編號4、5），雖犯罪類
    型相異，但就「同一種犯罪類型」之手法相同、侵害法益同
    一，足見數罪在「同一犯罪類型下」對法益侵害之加重效應
    不大，在刑法第51條第5款所定之外部界限內，及比例原則
    、平等原則、責罰相當原則、重複評價禁止原則之內部界限
    範圍內，綜合判斷其整體犯罪之非難評價、各罪間關係、法
    益侵害之整體效果，並適度反應其犯罪行為之不法與罪責程
    度，及對其施以矯正之必要性，且貫徹刑法公平正義之理念
    ，就上開5罪定應執行之刑如主文第4項所示。
四、駁回上訴之理由（即附表編號4、5及附表編號1至3沒收）：
  ㈠按又對於本案之判決提起上訴者，其效力及於相關之沒收判
    決；對於沒收之判決提起上訴者，其效力不及於本案判決，
    刑事訴訟法第455條之27第1項定有明文。另刑法於104年12
    月30日修正公布，並於105年7月1日修正時，將沒收重新定
    性為「刑罰及保安處分以外之法律效果，具有獨立性，而非
    刑罰（從刑）」，且依修正後刑法第2條第2項規定，縱於被
    告行為後，上開刑法關於沒收之相關規定始修正施行，亦應
    逕自適用裁判時法律，而無刑罰所應適用之「從舊從輕原則
    」之適用，益見刑法修正後，沒收業已「去刑罰化」而具「
    獨立性」。又修正後刑法明確定義沒收具備獨立性，得由檢
    察官另聲請法院為單獨沒收之宣告（修正後刑法第40條第3
    項、刑事訴訟法第259條之1、修正後刑事訴訟法第455條之3
    4至37參照），故「沒收」本得與「本案部分（即罪刑部分
    ）」截然區分，即使對本案上訴，倘原判決沒收部分與犯罪
    事實之認定及刑之量定，予以分割審查，並不發生裁判歧異
    之情形者，即無上訴不可分之關係，合先敘明。
  ㈡原審詳為調查，認被告就事實欄一㈣、㈤（即附表編號4、5）
    部分罪證明確，審酌被告係具備一般智識程度及社會歷練之
    成年人，對於不得以竊盜之非法方式侵害他人財物之情，自
    當瞭然於胸，且其案發時正值壯年，不思付出自身勞力或技
    藝，循合法、正當之途徑取得生活所需之錢財，竟屢次藉由
    持兇器竊取他人所有之財物，所為缺乏尊重他人財產權益之
    基本法治觀念，皆甚不該，兼衡其犯罪之動機、目的、手段
    、教育程度、職業、所竊財物之價值、家庭經濟與生活狀況
    ，以及犯後態度等一切情狀，就事實欄一㈣、㈤部分量處如附
    表編號4、5所示之刑。並說明：附表編號1至3犯罪所得欄所
    示之物，皆屬被告實行本件各該詐欺犯行之犯罪所得，且均
    未見實際合法發還被害人李興德、趙佑嚴、謝岳穎之事證，
    基於任何人不能保有犯罪所得之立法原則，自應宣告沒收，
    並於全部或一部不能沒收或不宜執行沒收時，追徵其價額。
    另附表編號4、5犯罪所得欄所示之物，固為被告實行各竊盜
    犯行之犯罪所得，惟皆已由被害人張傑閔、張濠鵬分別立據
    領回，自無庸宣告沒收；又關於被告實行附表編號4、5所示
    竊盜犯行而使用之不詳工具，未據扣案，難認屬違禁物或須
    義務沒收之物，且經核對之沒收欠缺刑法上之重要性，故不
    予宣告沒收等旨。認原審之認定事實及適用法律均無違誤，
    量刑亦屬妥適。
　㈢被告雖上訴主張就事實欄一㈣、㈤部分應僅成立普通竊盜罪云
    云，然本件業依卷內各項證據就被告置辯之詞，詳為指駁，
    被告所執前開辯解，難認可採；另針對犯罪所得之沒收
　　，被告提起上訴，就此部分並未具體指摘有何不當，本院審
    酌原審前述調查結果，合於法律明文規定，原判決此部分應
    予以維持，故關於被告前揭上訴部分並無理由，應予駁回。
     　
五、被告經本院合法傳喚，無正當理由不到庭，爰不待其陳述，
    為一造辯論判決。
據上論斷，應依刑事訴訟法第371條、第368條、第369條第1項前
段、第364條、第299條第1項前段，刑法第339條之4第1項第3款
、第321條第1項第3款、第47條第1項、第59條、第51條第5款，
刑法施行法第1條之1第1項，判決如主文。
本案經檢察官林郁璇提起公訴，檢察官壽勤偉到庭執行職務。
中　　華　　民　　國　　110 　年　　4 　　月　　29　　日
                  刑事第十一庭  審判長法　官  周煙平
                                      法　官  吳炳桂
                                      法　官  陳俞伶
以上正本證明與原本無異。
加重竊盜部分不得上訴。
加重詐欺部分如不服本判決，應於收受送達後20日內向本院提出
上訴書狀，其未敘述上訴之理由者並得於提起上訴後20日內向本
院補提理由書（均須按他造當事人之人數附繕本）「切勿逕送上
級法院」。
                                      書記官  朱家麒
中　　華　　民　　國　　110 　年　　4 　　月　　30　　日
附錄：本案論罪科刑法條全文
中華民國刑法第321條
犯前條第1項、第2項之罪而有下列情形之一者，處6月以上5年以
下有期徒刑，得併科50萬元以下罰金：
一、侵入住宅或有人居住之建築物、船艦或隱匿其內而犯之。
二、毀越門窗、牆垣或其他安全設備而犯之。
三、攜帶兇器而犯之。
四、結夥三人以上而犯之。
五、乘火災、水災或其他災害之際而犯之。
六、在車站、港埠、航空站或其他供水、陸、空公眾運輸之舟、
    車、航空機內而犯之。
前項之未遂犯罰之。
 
中華民國刑法第339條之4
犯第三百三十九條詐欺罪而有下列情形之一者，處1年以上7年以
下有期徒刑，得併科1百萬元以下罰金：
一、冒用政府機關或公務員名義犯之。
二、三人以上共同犯之。
三、以廣播電視、電子通訊、網際網路或其他媒體等傳播工具，
    對公眾散布而犯之。前項之未遂犯罰之。
　　
附表：
編號  犯  罪  事  實 原 審 之 宣 告 刑  犯  罪  所  得 本判決之宣告刑 1 即事實欄一㈠所載之詐欺犯行。 顏可祥犯以網際網路對公眾散布而詐欺取財罪，累犯，處有期徒刑壹年壹月。 新臺幣柒仟元。 顏可祥犯以網際網路對公眾散布而詐欺取財罪，累犯，處有期徒刑柒月。 2 即事實欄一㈡所載之詐欺犯行。 顏可祥犯以網際網路對公眾散布而詐欺取財罪，累犯，處有期徒刑壹年壹月。 新臺幣伍仟元。 顏可祥犯以網際網路對公眾散布而詐欺取財罪，累犯，處有期徒刑柒月。 3 即事實欄一㈢所載之詐欺犯行。 顏可祥犯以網際網路對公眾散布而詐欺取財罪，累犯，處有期徒刑壹年壹月。 新臺幣陸仟元。 顏可祥犯以網際網路對公眾散布而詐欺取財罪，累犯，處有期徒刑柒月。 4 即事實欄一㈣所載之竊盜犯行。 顏可祥犯攜帶兇器竊盜罪，累犯，處有期徒刑柒月。 機車排氣管壹支（已由張濠鵬領回）。 上訴駁回。 5 即事實欄一㈤所載之竊盜犯行。 顏可祥犯攜帶兇器竊盜罪，累犯，處有期徒刑柒月。 機車排氣管壹支、避震器共貳支（已由張傑閔領回）。 上訴駁回。